臺灣臺中地方法院刑事判決　　　　　　　　　　　　　九十三年度易字第二七九號
　　公　訴　人　臺灣臺中地方法院檢察署檢察官
　　被　　　告　甲○○
右列被告因竊盜案件，經檢察官提起公訴（九十二年度偵字第二二一一一號），被告
於準備程序中就被訴事實為有罪之陳述，本院合議庭裁定由受命法官獨任進行簡式審
判程序，茲判決如左：
    主  文
甲○○共同連續攜帶兇器竊盜，處有期徒刑捌月。扣案之十號板手壹支及未扣案之一
型螺絲起子壹支，均沒收。
    事  實
一、甲○○前曾於民國（下同）八十六年間因違反麻醉藥品管理條例及藥事法案件，
    經臺灣高等法院臺中分院於八十六年十月八日以八十六年度上訴字第一八二三號
    判處有期徒刑七月、一年，經合併執行有期徒刑一年五月確定，於八十七年四月
    二十七日入監執行，又於八十七年間因槍砲彈藥刀械管制條例案件，經本院於八
    十七年六月十六日以八十七年度訴字第一二四五號判處有期徒刑五年六月，併科
    罰金新臺幣十五萬元，嗣經甲○○撤回上訴因告確定，並前開因違反麻醉藥品管
    理條例及藥事法案件一年五月刑期執行後接續執行，於九十一年一月十日縮短刑
    期假釋，並於同日入監執行前開罰金易服勞役之執行，甫於九十一年六月二十五
    日交付保護管束，指揮書執畢即假釋付保護管束期滿日為九十四年八月二十六日
    ，詎猶不知悔改，竟於假釋付保護管束期間之於九十二年九月十五日上午十一時
    許，友人羅永富（另簽分案偵辦）至其位於臺中縣潭子鄉○○路租屋處聊天，至
    同日下午五、六時許，甲○○向羅永富提議外出竊車，羅永富應允，甲○○遂以
    意圖為自己不法之所有之概括犯意，並與羅永富基於共同竊盜之犯意聯絡，由甲○○頭戴黑色半罩式安全帽，騎乘車牌號碼二六五（英文字甲○○忘記）號機車
    ，後載羅永富頭戴半罩式安全帽，至臺中縣豐原市○○街附近尋找行竊之對象，
    於同日晚上八時許，行至博愛街二五二號前，見丙○○所有車牌號碼二Ｖ─九七
    五一號自用小客車（下稱九七五一號車）停放在該址前面，即由羅永富把風，甲○○持客上觀上對人生命、身體具有危險性之兇器一字型螺絲起子一支（未扣案
    ），敲破駕駛座旁之車窗（毀損部分未據告訴）後，自車窗爬入車內，先將防盜
    器拔掉，致令該防盜器不堪使用（毀損部分亦未據告訴），甲○○再進入車內行
    竊，約二十分鐘後完成，隨即打開車門，羅永富再進入車內，甲○○即載羅永富
    將該車子駛至潭子鄉某人跡罕至之道路上，再以扳手將車牌二面拆下，丟棄在路
    旁，並將九七五一號車駛至臺中縣潭子鄉○○路租屋處藏放，由羅永富作為代步
    工具。
二、甲○○於同年十一月二日上午七、八時許，在潭子鄉○○路附近閒逛，行經勝利
    路一二三號前，見乙○○所有之車牌號碼五Ｒ─五００二號自用小客車停於該處
    路旁，乃思竊取該車牌以供變造車牌之用，復承上開竊盜之概括犯意，持其所有
    客觀上對人之生命身體具有危險性之十號扳手一支，將該二面車牌拆下，竊得該
    二面車牌之後，帶回潭興路之租屋處藏放。
三、嗣於九十二年十一月十日下午由陳士揚駕駛車牌號碼ＯＹ─二八九一號自用小客
    車載甲○○、林思秋至臺中市○○路訪友，於同日晚上八時許，行經臺中市北屯
    區○○○路與北華街口為警查獲，並扣得扳手四支（其中一支為甲○○之供本件
    犯罪所用之工具），銼刀四支、鉗子四支、黑色帆布袋及塑膠袋各一個、砂輪機
    一台、鑰匙五支、套頭扳手二支、手電筒一支、鋸刀片一支、起子一支及五Ｒ─
    五００二號車牌二面（業已發還乙○○），並於同年十一月十一日中午十二時許
    帶同員警至臺中縣潭子鄉○○路中山路口尋獲二Ｖ─九七五一號自用小客車（業
    已發還丙○○）。
四、案經臺中市警察局第五分局報告臺灣臺中地方法院檢察署檢察官偵查起訴。
    理  由
一、訊據被告甲○○對於右揭時地之犯罪事實迭於警詢、偵查坦承不諱，並於本院準
    備及簡式審判程序為有罪之陳述，且經共犯羅永富於警詢供述綦詳（見偵查卷第
    九一、九二頁），核與證人即被害人乙○○及丙○○、證人陳士揚、林思秋到庭
    結證情節相符（見偵查卷第二一至二四、二六、七八、八六頁，本院卷第三三頁
    ），復有臺中市警察局第五分局扣押筆錄、扣押物品目錄表、扣押物品收據、贓
    證物保管收據、勘察採證同意書、車輛竊盜、車牌失竊資料個別查詢報表─查詢
    車輛認可資料各一份、相片六張、扣押物品清單一張附卷可稽，互核相符，顯見
    被告甲○○之自白與事實相符，堪予採信，事證明確，被告犯行已堪認定。
二、按扳手、鉗子、起子等物，客觀上均足對人之生命、身體、安全構成威脅應認為
    行兇器具，持以行竊應成立加重竊盜罪。（最高法院七十六年度台上字第三九二
    九號判決參照）。本件被告被告甲○○持以竊取汽車一字型螺絲起子打破九七五
    一號車窗，並以扳手拆下車牌，是螺絲起子得以打破車窗，另十號扳手一支為金
    屬材質，質地堅硬，均足以持之以傷害人之身體，客觀上足供兇器使用甚明，故
    核被告所為係犯刑法第三百二十一條第一項第三款之攜帶兇器竊盜罪。又被告就
    犯罪事實一之部分與羅永富共同行竊，有犯意之聯絡，行為之分擔，為共同正犯
    ，又被告犯罪事實一、二之竊盜行為，時間緊接，犯罪手段相同，觸犯構成要件
    相同之罪名，顯係基於概括犯意為之，為連續犯，應依法加重其刑。爰審酌被告
    係一身體健全之青年，不思以己力獲取報酬，而以竊盜行為，獲取不法之利益，
    破壞社會秩序，惟犯後坦承犯行不諱，犯後態度頗佳，及被告所竊取之財物均已
    由被害人取回，及其犯罪之動機、目的、手段等一切情狀，量處如主文所示之刑
    。另扣案之四支扳手中之一支十號板手及未扣之一字型螺絲起子均係被告甲○○
    所有供犯罪所用之物，業據被告甲○○供承在卷，雖該一字型螺絲起子並未扣案
    ，但無證據證明業已滅失，故均爰依刑法第三十八條第一項第二款併予宣告沒收
    ，餘扣案物之扳手三支，銼刀四支、鉗子四支、黑色帆布袋及塑膠袋各一個、砂
    輪機一台、鑰匙五支、套頭扳手二支、手電筒一支、鋸刀片一支、起子一支，雖
    係被告甲○○所有，但無積極證據證明係被告甲○○用以供本案犯罪所用之物，
    爰不另為沒收之諭知，附此敘明。
三、另被告甲○○前曾於八十六年間因違反麻醉藥品管理條例及藥事法案件，經臺灣
    高等法院臺中分院於八十六年十月八日以八十六年度上訴字第一八二三號判處有
    期徒刑七月、一年，經合併執行有期徒刑一年五月確定，於八十七年四月二十七
    日入監執行，又於八十七年間因槍砲彈藥刀械管制條例案件，經本院於八十七年
    六月十六日以八十七年度訴字第一二四五號判處有期徒刑五年六月，併科罰金新
    臺幣十五萬元，嗣經甲○○撤回上訴因告確定，並前開因違反麻醉藥品管理條例
    及藥事法案件一年五月刑期執行後接續執行，於九十一年一月十日縮短刑期假釋
    ，並於同日入監執行前開罰金易服勞役之執行，甫於九十一年六月二十五日交付
    保護管束，指揮書執畢即假釋付保護管束期滿日為九十四年八月二十六日，有臺
    中地方法院檢察署刑案資料查註紀錄表、臺灣高等法院被告全國前案紀錄表在卷
    可參，是被告甲○○連續於九十二年九月十五日上午十一時、同年十一月二日上
    午七、八時許為本件連續竊盜犯行之際，仍在假釋期間，前案之執行尚未完畢，
    仍在假釋期間，自無累犯之問題，起訴檢察官認被告甲○○所為本案犯行，係在
    前開有期徒刑執行完畢後之五年內更犯本件有期徒刑以上之刑之罪，並聲請依刑
    法第四十七條之規定加重其刑，顯有誤會，附此敘明。
據上論斷，應依刑事訴訟法第二百七十三條之一第一項、第二百九十九條第一項前段
，刑法第二十八條、第五十六條、第三百二十一條第一項第三款、、第三十八條第一
項第二款，判決如主文。
本案經檢察官丁○○到庭執行職務
中    華     民     國      九十三     年      三     月    二十九    日
                                  臺灣臺中地方法院刑事第十二庭
                                            法  官  劉  兆  菊
右正本證明與原本無異。
如不服本判決，應於送達後十日內向本院提出上訴狀（須附繕本），上訴於臺灣高等
法院臺中分院。
                                            書記官
中     華       民      國   九十三     年     三     月     二十九     日
附錄論罪科刑法條
中華民國刑法第三百二十一條
犯竊盜罪而有左列情形之一者，處六月以上、五年以下有期徒刑：
一  於夜間侵入住宅或有人居住之建築物、船艦或隱匿其內而犯之者。
二  毀越門扇、牆垣或其他安全設備而犯之者。
三  攜帶兇器而犯之者。
四  結夥三人以上而犯之者。
五  乘火災、水災或其他災害之際而犯之者。
六  在車站或埠頭而犯之者。
前項之未遂犯罰之。
